【裁判字號】    97,訴,1854
【裁判日期】    970917
【裁判案由】    偽造文書等
【裁判全文】
臺灣彰化地方法院刑事判決              97年度訴字第1854號
公  訴  人  臺灣彰化地方法院檢察署檢察官
被      告  甲○○
上列被告因偽造文書等案件，經檢察官提起公訴（九十七年度偵
字第四八三三號），本院判決如下：
    主  文
甲○○共同行使偽造公文書，足以生損害於公眾及他人，處有期
徒刑壹年肆月，扣案如附表一所示之偽造公文書上偽造之公印文
、署押均沒收；又共同意圖為自己不法之所有，以詐術使人將本
人之物交付，處有期徒刑拾月。應執行有期徒刑壹年拾月，扣案
如附表一所示之偽造公文書上偽造之公印文、署押均沒收。
    事  實
一、甲○○與真實姓名年籍不詳、綽號「槓龜」之成年男子及其
    所屬詐欺集團成員共同基於意圖為自己不法所有之詐欺取財
    及行使偽造公文書之犯意聯絡，於民國九十六年十二月二十
    一日上午九時許，由該詐欺集團內真實姓名年籍均不詳、自
    稱臺新銀行職員之成年女子及自稱黃警員、李科長、張檢察
    官之成年男子，先後撥打電話予乙○○，向乙○○詐稱：其
    證件遺失遭人冒用在臺新銀行開立帳戶，需將其他金融機構
    帳戶內款項領出，交給檢察官指派人員進行監管云云，使乙
    ○○不疑有他，而告知自稱張檢察官之成年男子，在臺灣銀
    行、臺中商業銀行帳戶內，分別有存款新臺幣（下同）二十
    一萬元、五十二萬元，並依自稱張檢察官之成年男子指示，
    於同日上午某時許，先後前往臺灣銀行、臺中商業銀行，分
    別提領二十一萬元、五十二萬元後，該詐欺集團成員即指派
    綽號槓龜之成年男子前往收取款項，綽號槓龜之成年男子乃
    邀同甲○○，由甲○○駕駛車牌號碼不詳之自用小客車，搭
    載綽號槓龜之成年男子，於同日下午二時十五分許，共同前
    往彰化縣員林鎮○○路與成功路交岔路口附近某處，再由自
    稱張檢察官之成年男子撥打電話通知乙○○前往上開交岔路
    口，綽號槓龜之成年男子則於同日下午二時二十分（起訴書
    誤載為下午十二時二十分）許，下車並步行至該交岔路口，
    進入乙○○停放在該處之自用小客車內，對乙○○自稱係「
    陳冠良」本人，並將如附表一所示之偽造公文書，併同如附
    表二所示之虛偽文書，同時持以交付乙○○以為行使，足以
    生損害於法務部、臺灣臺中地方法院檢察署、臺灣臺北地方
    法院檢察署執行職務之正確性，以及陳冠良本人，並致使乙
    ○○因而陷於錯誤，當場交付七十三萬元予綽號槓龜之成年
    男子，得手後，綽號槓龜之成年男子隨即步行返回甲○○所
    駕駛之自用小客車，由甲○○搭載逃離現場。嗣因乙○○發
    現受騙，而報警處理，經警自如附表一、二所示之偽造公文
    書、虛偽文書上採集指紋進行鑑定，始循線查悉上情，並扣
    得如附表一所示之偽造公文書、如附表二所示之虛偽文書。
二、案經乙○○訴由彰化縣警察局員林分局報告臺灣彰化地方法
    院檢察署檢察官偵查起訴。
    理  由
一、按被告以外之人於審判外之言詞或書面陳述，除法律有規定
    者外，不得作為證據。被告以外之人於偵查中向檢察官所為
    之陳述，除顯有不可信之情況者外，得為證據。被告以外之
    人於審判外之陳述，雖不符前四條之規定，而經當事人於審
    判程序同意作為證據，法院審酌該言詞陳述或書面陳述作成
    時之情況，認為適當者，亦得為證據。當事人、代理人或辯
    護人於法院調查證據時，知有第一百五十九條第一項不得為
    證據之情形，而未於言詞辯論終結前聲明異議者，視為有前
    項之同意。刑事訴訟法第一百五十九條第一項、第一百五十
    九條之一第二項、第一百五十九條之五分別定有明文。經查
    ：
  (一)證人即告訴人乙○○於偵查中向檢察官所為證述，係被告以
    外之人於審判外之言詞陳述，為傳聞證據，然其於偵查中向
    檢察官所為證述，既經具結（偵卷第三三、七○頁），且本
    院審酌該言詞陳述係由證人出於自由意識而陳述，又無其他
    證據足認該陳述有何顯不可信之情事等一切情況，依刑事訴
    訟法第一百五十九條之一第二項規定，認上開證人於偵訊中
    之證述，得採為認定本件犯罪事實所憑之證據。
  (二)證人乙○○於警詢時之證述，雖屬被告以外之人於審判外之
    言詞陳述，為傳聞證據，然被告於本院準備程序既同意將之
    引為證據（本院卷第九二頁），且經本院於審理時當庭直接
    提示而為合法之調查，被告未於言詞辯論終結前聲明異議，
    本院復審酌該言詞陳述係由證人出於自由意識而陳述，並無
    非法取證之情況，依刑事訴訟法第一百五十九條之五之規定
    ，認上開證人於警詢時之證述，應得採為認定本件犯罪事實
    所憑之證據。
二、訊據被告甲○○固坦承確曾於九十六年十二月二十一日駕駛
    自用小客車，搭載綽號槓龜之成年男子，共同前往彰化縣員
    林鎮，並曾拿取扣案如附表一、二所示之偽造公文書、虛偽
    文書之事實，然矢口否認有何詐欺取財、行使偽造公文書之
    犯行，辯稱：當天是槓龜叫伊載他來彰化，但沒有告訴伊要
    做什麼，槓龜在前一天晚上有拿扣案的文書給伊看，叫伊幫
    他收好，當時是晚上，光線不清楚，伊看到有法院的字樣，
    覺得有問題，就還給他云云。經查：
  (一)上開事實，除經被告於本院準備程序及審理時（本院卷九一
    、九二、九九頁），供述部分事實外，另經證人乙○○於警
    詢（偵卷第十至十三頁）、偵訊（偵卷第三五、七一、七二
    頁）時，證述綦詳，並有如附表一所示之偽造公文書、如附
    表二所示之虛偽文書扣案為憑。又扣案如附表一所示之偽造
    公文書、如附表二所示之虛偽文書，經警採集其上指紋送請
    內政部警政署刑事警察局鑑定之結果，送鑑可資比對指紋八
    枚（編號２、５、１４、１９、２０、２３、３３、３７）
    ，經輸入電腦比對再由人工確認結果，其中七枚指紋（編號
    ５、１４、１９、２０、２３、３３、３７）分別與該局檔
    存被告指紋卡之左拇指、左食指、右食指、右中指之指紋相
    符，另一枚指紋（編號２）則未發現相符者，此有彰化縣警
    察局九十七年二月十五日彰警鑑字第○九七○○○七七四六
    號函一紙（偵卷第十九頁）、內政部警政署刑事警察局九十
    七年二月五日刑紋字第○九七○○一七七二九號鑑驗書及被
    告指紋卡各一紙（偵卷第二○、二一頁）、員林分局轄內乙
    ○○詐欺案現場勘察報告表一紙（偵卷第二二頁）、現場勘
    查照片六幀（偵卷第二三頁）附卷可考。另被告於九十六年
    十二月二十一日下午二時十七分四十秒許，曾在彰化縣員林
    鎮○○里○○路五二一號九樓行動電話基地臺附近，接聽其
    所持用門號0000000000號行動電話，此有門號0
    000000000號行動電話申設人確為被告之通聯調閱
    查詢單一紙（偵卷第二四頁）及雙向通聯紀錄一份（本院卷
    第五五頁）在卷可稽，足徵乙○○於九十六年十二月二十一
    日下午二時二十分許，在彰化縣員林鎮○○路與成功路交岔
    路口，交付七十三萬元予詐欺集團成員之時，被告確實出現
    在上開地點附近無訛。
  (二)被告雖辯稱：當天是槓龜叫伊載他來彰化，但沒有告訴伊要
    做什麼，槓龜在前一天晚上有拿扣案的文書給伊看，叫伊幫
    他收好，當時是晚上，光線不清楚，伊看到有法院的字樣，
    覺得有問題，就還給他云云。然乙○○係於九十六年十二月
    二十一日上午九時許，接聽詐欺集團成員所撥打之電話後，
    始告知自稱張檢察官之成年男子，在臺灣銀行、臺中商業銀
    行帳戶內，分別有存款二十一萬元、五十二萬元，並依自稱
    張檢察官之成年男子指示，先後前往臺灣銀行、臺中商業銀
    行，分別提領二十一萬元、五十二萬元，旋於同日下午二時
    二十分許，將七十三萬元交付予詐欺集團成員，此經證人乙
    ○○於警詢（偵卷第十一頁）時，證述明確，而觀諸扣案如
    附表一編號２、３所示之偽造公文書、如附表二編號１、２
    所示之虛偽文書，其內容除印有乙○○個人姓名、國民身分
    證字號、出生日期、現居地址、電話等個人資料外，並同時
    印有「監管金額新臺幣柒拾萬元整」、「受監管清查新臺
    幣柒拾萬元整」等字樣，足信上開偽造公文書、虛偽文書
    ，應係乙○○於九十六年十二月二十一日在電話中告知詐欺
    集團成員其帳戶內之存款金額後，該詐欺集團成員始於當日
    製作，否則詐欺集團成員如何預知乙○○之金融機構帳戶內
    存款金額，而於前一日預先製作上開偽造公文書、虛偽文書
    ；亦即，被告應係於九十六年十二月二十一日上午九時許至
    同日下午二時二十分許間、搭載綽號槓龜之成年男子時，始
    接觸如附表一、二所示之偽造公文書、虛偽文書，而在該等
    偽造公文書、虛偽文書上留下指紋。因此，被告辯稱：槓龜
    在前一天晚上有拿扣案的文書給伊看，叫伊幫他收好，當時
    是晚上，光線不清楚，伊看到有法院的字樣，覺得有問題，
    就還給他云云，顯與事實不符，不可採信。
  (三)再者，扣案如附表一所示之偽造公文書、如附表二所示之虛
    偽文書，經警採集其上指紋送請內政部警政署刑事警察局鑑
    定之結果，送鑑可資比對指紋八枚（編號２、５、１４、１
    ９、２０、２３、３３、３７），經輸入電腦比對再由人工
    確認結果，其中七枚指紋（編號５、１４、１９、２０、２
    ３、３３、３７）分別與該局檔存被告指紋卡之左拇指、左
    食指、右食指、右中指之指紋相符，另一枚指紋（編號２）
    則未發現相符者，業如前述，且依扣案如附表一、二所示之
    偽造公文書、虛偽文書上之採證標籤，編號５係在如附表二
    編號１所示虛偽文書上採得，編號１４、３７係在如附表二
    編號２所示虛偽文書上採得，編號１９、２０係在如附表二
    編號３所示虛偽文書上採得，編號２３係在如附表一編號２
    所示偽造公文書上採得，編號３３係在如附表一編號３所示
    偽造公文書上採得，可見被告確曾逐一檢閱如附表一、二所
    示之偽造公文書、虛偽文書甚明；參以被告於本院準備程序
    及審理時亦自承：伊有看到上面有寫法院，覺得有問題等語
    （本院卷第九二、九九頁）；另綽號槓龜之成年男子既邀同
    被告駕駛自用小客車搭載其前往彰化縣員林鎮與乙○○見面
    ，並將如附表一、二所示之偽造公文書、虛偽文書取供被告
    逐一檢閱，則被告對於綽號槓龜之成年男子持以交付黃錦堂
    之文書，分屬偽造公文書、虛偽文書，且係用以對黃錦堂施
    用詐術等情，顯難諉為不知；被告辯稱：當天是槓龜叫伊載
    他來彰化，但沒有告訴伊要做什麼云云，當屬卸責之詞，不
    足採信。
  (四)至於起訴書記載：綽號槓龜之成年男子將如附表一、二所示
    之偽造公文書、虛偽文書交付被告後，由被告於九十六年十
    二月二十一日下午十二時二十分許，前往彰化縣員林鎮○○
    路、成功路之交岔路口，將如附表一、二所示之偽造公文書
    、虛偽文書持以交付乙○○以為行使，並收受乙○○所交付
    七十三萬元等情。惟乙○○係於九十六年十二月二十一日下
    午二時二十分許，將七十三萬元交付予詐欺集團成員一節，
    此經證人乙○○於警詢（偵卷第十一頁）時，證述明確；再
    考諸卷附被告所持用門號0000000000號行動電話
    之雙向通聯紀錄（本院卷第五五頁）所示，被告自九十六年
    十二月二十一日中午十二時四分起至同日中午十二時三十三
    分止，先後在彰化縣和美鎮、彰化市、花壇鄉、大村鄉等地
    之行動電話基地臺附近，使用上開門號行動電話，至同日下
    午十二時三十五分許起，始在彰化縣員林鎮之行動電話基地
    臺附近，使用上開門號行動電話；可見起訴書關於下午十二
    時二十分許之記載，應係下午二時二十分許之誤載。另乙○
    ○於九十七年二月二十三日警詢時，經員警提示指證照片後
    ，曾指認被告即為向其詐欺並取走七十三萬元之人，固有警
    詢筆錄一份（偵卷第十三頁）、彰化縣警察局員林分局指認
    犯罪嫌疑人紀錄表一紙（偵卷第十四頁）在卷可考，然嗣於
    九十七年五月二十一日偵訊時，乙○○則稱：「（現場的甲
    ○○是否即是九十六年十二月二十一日下午二時十五分許，
    在員林鎮○○路與成功路口向你拿走七十三萬元的人？）看
    起來不是很像。」「（提示甲○○身分證是否與身分證上這
    個人比較像？）相片比較像。」等語（偵卷第三五頁）；是
    以，九十六年十二月二十一日下午二時二十分許，將如附表
    一、二所示之偽造公文書、虛偽文書交付予乙○○，並向乙
    ○○收取七十三萬元之人，是否確為被告本人，恐非無疑；
    再參以被告於本院準備程序及審理時，僅供承其曾駕駛自用
    小客車搭載綽號槓龜之成年男子前往彰化縣員林鎮，始終否
    認曾將如附表一、二所示之偽造公文書、虛偽文書交付予乙
    ○○，或向乙○○收取七十三萬元之事實，復無其他積極證
    據足資證明此部分事實，本院審酌上情，認定被告係駕駛自
    用小客車搭載綽號槓龜之成年男子前往彰化縣員林鎮，再由
    綽號槓龜之成年男子將如附表一、二所示之偽造公文書、虛
    偽文書持以交付乙○○，並對乙○○施用詐術，而收取乙○
    ○所交付之七十三萬元。
  (五)綜上所述，本件事證明確，被告詐欺取財、行使偽造公文書
    之犯行，均堪認定。
三、按公文書係指公務員職務上製作之文書，刑法第十條第三項
    定有明文。而刑法上偽造文書罪，係著重於保護公共信用之
    法益，即使該偽造文書所載名義製作人實無其人，而社會上
    一般人仍有誤信其為真正文書之危險，仍難阻卻犯罪之成立
    （最高法院五十四年臺上字第一四○四號判例意旨參照）。
    如附表一編號３所示之偽造文書，雖係以臺北地方法院檢察
    署監管科之名義製作，且該檢察署實際上並無此一單位，然
    其內容均與犯罪偵查事項有關，核與檢察署之業務相當，一
    般人苟非熟知檢察組織，尚不足以分辨該單位是否實際存在
    ，仍有誤信該文書為公務員職務上所製作之真正文書之危險
    ，揆諸前揭判例意旨，堪認如附表一編號３所示之偽造文書
    ，為偽造公文書無訛。核被告所為，分別係犯刑法第三百三
    十九條第一項之詐欺取財罪、同法第二百十六條、第二百十
    一條之行使偽造公文書罪。又公訴人雖以本件犯罪集團成員
    係以恐嚇乙○○涉犯洗錢案件，致乙○○陷於恐懼而交付財
    物，認被告所為係犯刑法第三百四十六條第一項之恐嚇取財
    罪；惟按恐嚇罪質，非不含有詐欺性，其與詐欺罪之區別，
    係在行為人對於被害人所用之手段，僅使其陷於錯誤者，為
    詐欺，使發生畏懼心者，為恐嚇（最高法院三十年上字第六
    六八號判例意旨參照）；刑法第三百四十六條第一項之恐嚇
    取財罪，與同法第三百三十九條第一項之詐欺取財罪，二者
    之區別，在於前者係施用使人心生畏怖之恐嚇手段，致被害
    人心生畏懼，明知不應交付財物而交付，後者則係施用詐術
    手段，使人陷於錯誤，誤信為應交付財物而交付（最高法院
    八十四年度臺上字第一九九三號判決意旨參照）。本件證人
    乙○○於偵訊時雖證稱：「（當時你為何會將錢交給他？）
    對方冒充是檢察官、李科長，我是害怕自己會犯罪，才會把
    錢交出去。」等語（偵卷第七二頁）；然考諸證人乙○○於
    警詢時之證述（偵卷第十、十一頁）及扣案如附表一、二所
    示偽造公文書、虛偽文書之內容，乙○○係因誤認詐欺集團
    成員確為檢、警人員，並誤信其等所言，認為待檢、警人員
    監管清查完畢後，即可將所交付之款項領回，始提領金融機
    構帳戶內之款項，交付予詐欺集團成員，而非因詐欺集團成
    員施用使人心生畏怖之恐嚇手段，致乙○○心生畏懼，明知
    不應交付財物而交付，按諸前揭說明，自應論以刑法第三百
    三十九條第一項之詐欺取財罪；公訴人認被告所為係犯刑法
    第三百四十六條第一項之恐嚇取財罪，尚有未洽，惟因本件
    起訴之犯罪事實既已敘及上開詐欺取財行為，爰依法變更起
    訴法條。被告與綽號槓龜、自稱黃警員、李科長、張檢察官
    之成年男子、自稱臺新銀行職員之成年女子等詐欺集團成員
    就上開詐欺取財、行使偽造公文書之犯行間，有犯意聯絡及
    行為分擔，均為共同正犯。被告所犯上開二罪，係犯意各別
    ，行為互殊，應予分論併罰。爰審酌被告利用告訴人不熟稔
    司法程序，以詐騙電話、偽造之公文書、虛偽文書，造成告
    訴人一時慌張，而交付大筆積蓄，造成告訴人損失甚鉅、求
    償無門，並影響一般民眾對司法人員辦案之信賴，嚴重破壞
    國家公權力機關之威信，且犯罪後猶飾詞卸責，迄今亦未能
    賠償告訴人，顯無悔意，然考量被告僅受綽號槓龜之成年男
    子之邀，而駕駛自用小客車搭載其前往向告訴人收取款項，
    並非詐欺集團核心成員，及其犯罪之動機、目的、手段、生
    活狀況、智識程度等一切情狀，分別量處如主文所示之刑，
    並定其應執行之刑。
四、又刑罰法令關於沒收之規定，有採職權沒收主義與義務沒收
    主義。職權沒收，指法院就屬於被告所有，並供犯罪所用或
    因犯罪所得之物，仍得本於職權為斟酌沒收與否之宣告，例
    如刑法第三十八條第一項第二款、第三款、第三項前段等屬
    之。義務沒收，又可分為絕對義務沒收與相對義務沒收二者
    。前者指凡法條規定「不問屬於犯人與否，沒收之」者屬之
    ，法院就此等之物，無審酌餘地，除已證明滅失者外，不問
    屬於犯人與否或有無查扣，均應沒收之；後者指凡供犯罪所
    用或因犯罪所得之物，均應予以沒收，但仍以屬於被告或共
    犯所有者為限（最高法院九十三年度臺上字第二七五一號判
    決意旨參照）。又按上訴人用以詐欺取財之偽造、變造等書
    類，既已交付於被害人收受，則該物非屬上訴人所有，除偽
    造書類上偽造之印文、署押，應依刑法第二百十九條予以沒
    收外，依同法第三十八條第三項之規定，即不得再對各該書
    類諭知沒收（最高法院四十三年臺上字第七四七號判例意旨
    參照）。扣案如附表一所示之偽造公文書上偽造之「臺灣臺
    中地方法院檢察署印」公印文、「陳冠良」署押，均應依刑
    法第二百十九條規定，宣告沒收；至於如附表一、二所示之
    偽造公文書、虛偽文書，既由被告持以行使並交付乙○○，
    按諸前揭說明，即非被告所有之物，除如附表一所示之偽造
    公文書上之公印文、署押應沒收如前外，就各該文書本身，
    均不得併予宣告沒收，附此敘明。
五、公訴意旨另以：被告另與綽號槓龜之成年男子及其所屬詐欺
    集團成員共同基於偽造公文書之犯意聯絡，推由綽號槓龜之
    成年男子偽造如附表一所示之公文書、公印文、署押；因認
    被告此部分另涉犯刑法第二百十一條之偽造公文書罪、同法
    第二百十七條第一項之偽造署押罪、同法第二百十八條第一
    項之偽造公印文罪等罪嫌等語。惟按犯罪事實應依證據認定
    之，無證據不得認定犯罪事實；不能證明被告犯罪者，應諭
    知無罪之判決；刑事訴訟法第一百五十四條第二項、第三百
    零一條第一項分別定有明文。又認定不利於被告之事實，須
    依積極證據，苟積極證據不足為不利於被告事實之認定時，
    即應為有利於被告之認定，更不必有何有利之證據（最高法
    院三十年上字第八一六號判例意旨參照）；事實之認定，應
    憑證據，如未能發現相當之證據，或證據不足以證明，自不
    能以推測或擬制之方法，以為裁判基礎（最高法院四十年臺
    上字第八六號判例意旨參照）；認定犯罪事實所憑之證據，
    雖不以直接證據為限，間接證據亦包括在內；然而無論直接
    或間接證據，其為訴訟上之證明，須於通常一般之人均不致
    有所懷疑，而得確信其為真實之程度者，始得據為有罪之認
    定（最高法院七十六年臺上字第四九八六號判例意旨參照）
    。本件公訴人認被告另有上開偽造公文書、偽造署押、偽造
    公印文之犯行，無非係以證人乙○○於警詢及偵訊時之證述
    、扣案如附表一、二所示之偽造公文書、虛偽文書、內政部
    警政署刑事警察局九十七年二月五日刑紋字第○九七○○一
    七七二九號鑑驗書、門號0000000000號行動電話
    雙向通聯紀錄，作為主要論據。訊據被告堅決否認有上開偽
    造公文書、偽造署押、偽造公印文之犯行。經查，證人乙○
    ○於警詢、偵訊時之證述，僅足以證明乙○○受詐欺集團成
    員詐騙並交付款項之過程；又扣案如附表一、二所示之偽造
    公文書、虛偽文書及內政部警政署刑事警察局九十七年二月
    五日刑紋字第○九七○○一七七二九號鑑驗書，則僅能證明
    被告確曾接觸如附表一、二所示之偽造公文書、虛偽文書；
    而門號0000000000號行動電話雙向通聯紀錄，亦
    僅可證明被告於九十六年十二月二十一日下午二時二十分許
    ，確曾出現在彰化縣員林鎮○○里○○路五二一號九樓行動
    電話基地臺附近；然均無法證明如附表一所示之偽造公文書
    、偽造公印文、偽造署押，係由被告所偽造，或被告與綽號
    槓龜之成年男子及其所屬詐欺集團成員間，就上開偽造公文
    書、偽造公印文、偽造署押部分，亦具有犯意聯絡或行為分
    擔之事實。此外，本院復查其他積極證據足資證明此部分事
    實，自難認為被告另有公訴人所指上開偽造公文書、偽造公
    印文、偽造署押之犯行，此部分要屬不能證明被告犯罪，原
    應為無罪之諭知，惟因公訴人既認此部分與前揭起訴業經論
    罪科刑之行使偽造公文書部分具有吸收犯之實質上一罪關係
    ，爰不另為無罪之諭知，併此敘明。
據上論斷，應依刑事訴訟法第二百九十九條第一項前段、第三百
條，刑法第二十八條、第二百十六條、第二百十一條、第三百三
十九條第一項、第二百十九條、第五十一條第五款，刑法施行法
第一條之一，判決如主文。
本案經檢察官林子翔到庭執行職務。
中    華    民    國    97    年    9     月    17    日
                   刑事第六庭    審判長法官  王義閔
                                       法官  鮑慧忠
                                       法官  鄭舜元
以上正本證明與原本無異。
如不服本判決，應於判決送達後10日內，向本院提出上訴書狀，
上訴書狀應「敘述具體上訴理由」，並按他造當事人之人數附繕
本。「切勿逕送上級法院」。
告訴人或被害人對於判決如有不服具備理由請求檢察官上訴者，
其上訴期間之計算係以檢察官收受判決正本之日期為準。
中    華    民    國    97    年    9     月    17    日
                                      書記官  陳秀香
  附表一：偽造之公文書
┌──┬─────────────┬───────────┐
│編號│偽造之公文書              │其上偽造之公印文、署押│
├──┼─────────────┼───────────┤
│１  │「臺灣臺中地方法院收據」公│「臺灣臺中地方法院檢察│
│    │文書一紙                  │署印」公印文一枚、「陳│
│    │                          │冠良」署押二枚        │
├──┼─────────────┼───────────┤
│２  │「法務部行政執行假扣押處份│「臺灣臺中地方法院檢察│
│    │命令」公文書一紙          │署印」公印文一枚      │
├──┼─────────────┼───────────┤
│３  │「臺北地方法院地檢署監管科│「臺灣臺中地方法院檢察│
│    │」公文書一紙              │署印」公印文一枚      │
└──┴─────────────┴───────────┘
  附表二：虛偽文書
┌──┬─────────────────────┐
│編號│虛偽文書                                  │
├──┼─────────────────────┤
│１  │「臺灣臺北地方法院檢察署偵查卷宗」一紙    │
├──┼─────────────────────┤
│２  │「請求暫時性凍結執行聲請書」一紙          │
├──┼─────────────────────┤
│３  │「個人資料外洩授權止付申請書」一紙        │
└──┴─────────────────────┘
附錄：論罪科刑法條：
中華民國刑法第211條
偽造、變造公文書，足以生損害於公眾或他人者，處1年以上7
年以下有期徒刑。
中華民國刑法第216條
行使第210條至第215條之文書者，依偽造、變造文書或登載不實
事項或使登載不實事項之規定處斷。
中華民國刑法第339條
意圖為自己或第三人不法之所有，以詐術使人將本人或第三人之
物交付者，處5年以下有期徒刑、拘役或科或併科1千元以下罰金
。
以前項方法得財產上不法之利益或使第三人得之者，亦同。
前二項之未遂犯罰之。


司法院資訊處製作；財團法人民間司法改革基金會備份。
